【裁判字號】    97,訴,608
【裁判日期】    980423
【裁判案由】    毒品危害防制條例
【裁判全文】
臺灣桃園地方法院刑事判決               97年度訴字第608號
公  訴  人  臺灣桃園地方法院檢察署檢察官
被      告  甲○○
                    （
選任辯護人  何啟薰律師
被      告  丁○○
選任辯護人  林添進律師
上列被告等因違反毒品危害防制條例等案件，經檢察官提起公訴
（台灣桃園地方法院檢察署96年度偵字第15305 號），本院判決
如下︰
    主  文
甲○○、丁○○共同販賣第一級毒品，甲○○累犯，處有期徒刑
拾陸年陸月，丁○○處有期徒刑拾伍年陸月。附表編號一所示驗
餘第一級毒品海洛因，沒收銷燬之，附表編號三、五、六、七、
九、十、十一所示之物，沒收之，附表編號十二所示共同販賣毒
品所得財物，連帶沒收之，若對甲○○、丁○○其中一人已為沒
收時，就已沒收之部分，其他人即免除責任。又共同販賣第二級
毒品，甲○○累犯，處有期徒刑捌年，丁○○處有期徒刑柒年貳
月，附表編號二所示驗餘第二級毒品甲基安非他命，沒收銷燬之
，附表編號四至十一所示之物，沒收之，附表編號十三所示共同
販賣毒品所得財物，連帶沒收之，如全部或一部不能沒收時，以
其財產連帶抵償之，若對甲○○、丁○○其中之一人已為沒收或
抵償財物時，就已沒收或抵償之部分，其他人即免除責任。又共
同販賣第二級毒品，甲○○累犯，處有期徒刑捌年，丁○○處有
期徒刑柒年貳月，附表編號二所示驗餘第二級毒品甲基安非他命
，沒收銷燬之，附表編號四至十一所示之物，沒收之，附表編號
十四所示共同販賣毒品所得財物，連帶沒收之，如全部或一部不
能沒收時，以其財產連帶抵償之，若對甲○○、丁○○其中之一
人已為沒收或抵償財物時，就已沒收或抵償之部分，其他人即免
除責任。又甲○○販賣第二級毒品，共貳拾陸罪，均累犯，各處
有期徒刑捌年，附表編號二所示驗餘第二級毒品甲基安非他命，
沒收銷燬之，附表編號四至十一所示之物，沒收之，附表編號十
五所示販賣毒品所得財物，沒收之，如全部或一部不能沒收時，
以其財產抵償之。甲○○應執行有期徒刑拾年，丁○○應執行
有期徒刑拾捌年陸月，附表編號一所示驗餘第一級毒品海洛因，
及編號二所示驗餘第二級毒品甲基安非他命，均沒收銷燬之；附
表編號三至十一所示之物，均沒收之；附表編號十二所示共同販
賣毒品所得財物，連帶沒收之，若對甲○○、丁○○其中一人已
為沒收時，就已沒收之部分，其他人即免除責任。附表編號十三
、十四所示共同販賣毒品所得財物，連帶沒收之，如全部或一部
不能沒收時，以其財產連帶抵償之，若對甲○○、丁○○其中之
一人已為沒收或抵償財物時，就已沒收或抵償之部分，其他人即
免除責任。附表編號十五所示甲○○販賣毒品所得財物，沒收之
，如全部或一部不能沒收時，以甲○○之財產抵償之。
甲○○、丁○○其餘被訴部分均無罪。
    事  實
一、甲○○前於民國91年間，因違反槍砲彈藥刀械管制條例案件
    ，經本院以91年訴字第1617號判處有期徒刑1 年4 月確定，
    復因違反毒品危害防制條例案件，分別經臺灣板橋地方法院
    及本院以92年度板簡字第387 號及92年度訴字第924 號判決
    判處有期徒刑6 月及9 月確定，前揭三罪經定應執行有期徒
    刑2 年5 月，入監執行後，於95年1 月3 日因縮短刑期假釋
    出監，於95年7 月14日假釋期滿未經撤銷視為執行完畢。
二、甲○○、丁○○均明知海洛因、甲基安非他命分別為毒品危
    害防制條例第2 條第2 項第1 款及第2 款所列之第一級及第
    二級毒品，不得販賣及持有，仍基於共同販賣第一級毒品海
    洛因及第二級毒品甲基安非他命之犯意聯絡，及由甲○○單
    獨基於販賣第二級毒品甲基安非他命之犯意，由甲○○將其
    販入之海洛因及甲基安非他命利用其所有之電子磅秤、藥鏟
    、及夾鏈袋分裝後，為下列之販賣行為：
  (一)自民國96年2 月初某日起，至同年8 月12日止，由甲○○以
    其所有插用0000000000號門號SIM 卡之行動電話（自96 年2
    月初某日起至同年6 月7 日為警搜索查獲時止，係使用序號
    為00000000000000號之諾基亞牌行動電話，此後至同年8 月
    12日為止，則以不詳人士所有之行動電話插用另行申辦而來
    之同門號SIM 卡）、或以不詳人士所有插用0000000000號門
    號SIM 卡之行動電話、或以他法，與持用行動電話門號為00
    00000000號且欲向其購買毒品甲基安非他命之乙○○聯繫毒
    品交易事宜，共達28次，其中2 次甲○○因不在其與丁○○
    位於桃園縣龜山鄉○○街15號4 樓住處，遂先於電話中告知
    乙○○前往該處向丁○○拿取毒品，再去電正在家中之丁○○，叮囑丁○○將重約1 公克之甲基安非他命1 包交予即將
    前來之乙○○，並告知丁○○價款新台幣（下同）3,500 元
    其會再向乙○○收取。嗣乙○○前來時，即由丁○○將重約
    1 公克之甲基安非他命1 包交付乙○○，而由甲○○另向乙○○收取價款3,500 元，合計此2 次共獲販毒所得新台幣（
    下同）7,000 元。另26次則由甲○○單獨與乙○○聯繫，雙
    方相約在台北縣新莊市○○路897 號或台北縣泰山鄉○○路
    ○段969 號附近，由乙○○向甲○○以3,500 元之價格購買
    重約1 公克之甲基安非他命，大部分甲○○係偕不知情之友
    人前來，並皆由該不知情之友人交付毒品及收取價款，此26
    次合計共獲販毒所得91,000元。
  (二)96年6 月7 日下午某時，需毒孔急之丙○○（綽號「大漢華
    」）因在甲○○、丁○○二人上址住處附近之路上偶遇甲○○，遂向甲○○詢問是否售有毒品海洛因，經甲○○表示俟
    其返家再前來購買，丙○○乃於當日晚間6 時23分許，至甲○○、丁○○上址住處門前，向前來應門之丁○○表示欲向
    甲○○購買毒品海洛因之意，並將價款800 元透過鐵門門縫
    交予丁○○，再由丁○○返回屋內，將該販毒所得800 元置
    於臥室內床頭櫃上後，由甲○○將事先分裝完畢、重約0. 1
    公克之毒品海洛因1 包交予丁○○，再由丁○○透過鐵門門
    縫交付在外等候之丙○○，而共同販賣該包毒品海洛因予丙○○。
三、嗣因台北縣政府警察局新莊分局員警於96年6 月7 日晚間6
    時許，持本院核發之搜索票前往甲○○、丁○○上址住處搜
    索當時，巧遇上揭丙○○前來購毒，遂先埋伏至該址4 樓至
    5 樓之樓梯間等候，至渠等交易完畢、丙○○離開後，始於
    當日晚間6 時55分許在該址實施搜索而查獲，並扣得渠等所
    有已分裝完成之第一級毒品海洛因4 包、第二級毒品安非他
    命15包、毒品殘渣袋3 只、安非他命吸食器1 組、電子磅秤
    1 台、分裝鏟3 支、插用0000000000門號SIM 卡之諾基亞牌
    行動電話1 支（序號為00000000000000號）、監視鏡頭1 個
    、大分裝袋36只、中分裝袋231 只、小分裝袋968 只及販賣
    第一級毒品海洛因之所得800 元。
四、案經臺北縣政府警察局新莊分局報告台灣桃園地方法院檢察
    署檢察官偵查起訴。
    理  由
壹、有罪部分：
一、證據能力部分：
  (一)按被告以外之人於審判外之言詞或書面陳述，除法律有規定
    者外，不得作為證據；被告以外之人於偵查中向檢察官所為
    之陳述，除顯有不可信之情況者外，得為證據；除顯有不可
    信之情況外，公務員職務上製作之紀錄文書、證明文書，及
    從事業務之人於業務上或通常業務過程所須製作之紀錄文書
    、證明文書，及除前二款之情形外，其他於可信之特別情況
    下所製作之文書，亦得為證據。被告以外之人於審判外之陳
    述，雖不符刑事訴訟法第159 條之1 至第159 條之4 之規定
    ，而經當事人於審判程序同意作為證據，法院審酌該言詞陳
    述或書面陳述作成時之情況，認為適當者，亦得為證據。當
    事人、代理人或辯護人於法院調查證據時，知有第159 條第
    1 項不得為證據之情形，而未於言詞辯論終結前聲明異議者
    ，視為有前項之同意，刑事訴訟法第158 條之3 、第159 條
    第1 項、第159 條之1 第2項 、第159 條之4 、第159 條之
    5 就此分別定有明文。
  (二)經查，證人乙○○及戊○○於檢察官偵查中之證詞，雖屬被
    告以外之人於本院審判外之陳述，然業經被告二人及辯護人
    於本院準備程序中同意作為本案證據（本院卷一第120 頁）
    ，另其餘下述各項證據方法，亦經被告二人及辯護人同意作
    為證據。且經本院審酌各項證據方法作成時之情形，以之作
    為本案審判證據核屬適當，依上揭刑事訴訟法第159 條之5
    第1項之規定，自有證據能力。
二、認定事實之理由：
    訊據被告甲○○、丁○○均堅詞否認有何販賣毒品海洛因予
    綽號「大漢華」之丙○○或販賣毒品甲基安非他命予綽號「
    小兔」之乙○○等行為。被告甲○○辯稱：我曾與綽號「小
    兔」之乙○○合資購買甲基安非他命共同施用，有幾次是他
    沒有錢，要我先出錢，事後再還我，絕無販毒之事；96年6
    月7 日晚間「大漢華」丙○○是來還我賭債800 元，同時因
    毒癮難當，央求我救命，我遂將一包海洛因殘渣袋由被告丁○○之手轉交丙○○，並非販賣等語。被告丁○○則以：我
    曾經受甲○○之託拿過2 次安非他命給乙○○，但我不知道
    甲○○有沒有收錢，也不知道是不是販賣；96年6 月7 日晚
    間我係受甲○○之託將海洛因殘渣袋交給丙○○，至丙○○
    交給我轉交給甲○○的800 元，係丙○○積欠甲○○的賭債
    等語，資為抗辯。經查：
  (一)本案原係台北縣政府警察局新莊分局員警於96年6 月7 日晚
    間6 時55分許，持搜索票至被告甲○○、丁○○住處內搜索
    ，並扣得電子秤1 台、鏟子3 支、諾基亞牌（NOKIA） 行動
    電話1 具（序號為000000000000007 號，內含門號為000000
    0000號之SIM 卡1 只）、監視器鏡頭1 具、吸食器1 組、大
    夾鏈袋36只、中夾鏈袋231 只、及小夾鏈袋968 只，復在臥
    室床頭櫃上扣得現金800 元，並另扣得白色粉末4 包及透明
    晶體15包，此有上開各物品扣案、及查獲現場照片所示可證
    。而該白色粉末4 包經送法務部調查局鑑定，屬第一級毒品
    海洛因（合計淨重5.82公克，空包裝袋總重1.27公克，純度
    57.58 ％，純質淨重3.35公克），另透明晶體15包經送內政
    部警政署刑事警察局鑑定，則屬第二級毒品甲基安非他命（
    驗餘淨重34.58 公克，包裝塑膠袋總重約3.91公克），以上
    分有法務部調查局96年10月26日調科壹字第09623074100 號
    鑑定書、及內政部警政署刑事警察局96年7 月6 日刑鑑字第
    0960090087號鑑定書在卷可查。
  (二)販賣第一級毒品予丙○○部分：
  1.訊據被告甲○○、丁○○二人固均坦認於97年6 月7 日下午
    6 時23分許，在其二人位於桃園縣龜山鄉○○街15號4 樓住
    處門口前，由被告甲○○將毒品海洛因1 包交由被告丁○○
    轉交予在門前等候之綽號「大漢華」丙○○，且由丁○○自
    丙○○之手收得現金800 元。然均辯稱該800 元係丙○○償
    還因賭博積欠甲○○之款項，非購毒代價，且丙○○當場又
    表示毒癮難當，央求甲○○幫忙，甲○○方隨手將1 包海洛
    因殘渣袋無償轉丙○○暫解毒癮。
  2.被告二人雖均否認有販賣之事，惟被告丁○○於警詢中已自
    白稱：「... 當時（96年6 月7 日下午6 時23分許）該男子
    是前來以新台幣800 元向我購買1 包海洛因（淨重0.01公克
    ）之毒品。... 當時該名男子是要向甲○○購買毒品，而我
    是代替甲○○將毒品轉售給該男子。... 我只知道他的綽號
    為『大漢華』，其他資料我不清楚。... （你今日販毒所得
    之新台幣800 元交於何人或置於何處？）當時甲○○人在臥
    室內，因此我直接將新台幣800 元置放於臥室床頭櫃上。（
    警方於你及甲○○共同居住之臥室床頭櫃上所起獲之新台幣
    800 元，是否為妳今日販毒所得？）是的。」等語（偵卷一
    第37頁至第39頁）。即丁○○已坦認遭查獲當日下午6 時23
    分左右曾與甲○○共同將海洛因1 包以800 元之價格出售予
    綽號「大漢華」之男子，該800 元嗣則置放於臥室床頭櫃上
    ，而為警一併扣得。
  3.次查被告二人本次犯行，係因台北縣政府警察局新莊分局員
    警持本院法官簽發之搜索票，於96年6 月7 日晚間6 時23分
    前往被告二人上址住處預備實施搜索，先至該址4 樓至5 樓
    樓梯處埋伏時目擊查獲，而據查獲員警余遠廷於本院中證稱
    ：「當天我們在樓梯口埋伏時，有個年籍不詳的男子按甲○○家裡的電鈴，然後丁○○出來開門，那個男子有拿金錢給
    丁○○，丁○○就轉身進入屋內，沒多久之後就交了1 包物
    品給該名男子，該名男子拿取之後，立即下樓離去。... 是
    後我們查到他的綽號叫『大漢華』，... 我們事後查知是『
    丙○○』。（丙○○到場到離開為止的時間？）1 分鐘左右
    。... 他就在門口。... 我在上層的樓梯間，他們是在4 樓
    ，我在4 樓與5 樓之樓梯間。... 我只聽到丙○○跟丁○○
    問坤宗在不在，丁○○說他在裡面。... 有其他對話我沒有
    聽到。（丁○○交付的1 包東西的外觀？）1 小包的東西，
    當時樓梯間的電燈被我們切掉，我看得不清楚，但是依據室
    內燈光照出來，我可以看到她是交1 小包塑膠分裝袋的東西
    給他。... 一般的透明夾鏈袋。（丁○○轉身入內再出來，
    時間約多久？）不到30秒。... 她（丁○○）拿了之後，大
    漢華就下樓離開了。... 我在上層樓梯間看得不是很清楚，
    因為怕大漢華發現我們，一開始大漢華上來的時候，我們躲
    得比較隱密，我們只能聽到他問坤宗在不在。... 大漢華離
    開後，不到2 分鐘，甲○○有開門出來要查看照明設備，我
    們還在4 、5 樓樓梯間，他開門出來查看時就被我們查獲。
    」等語，並證稱：「（當被告丁○○開門的時候，你說大漢
    華說坤宗在嗎，後來大漢華有做什麼動作嗎？）他交付金錢
    給丁○○。... 我們的位置可以看得到，因為丁○○並不是
    把鐵門全開，大漢華是從鐵門的鐵欄杆的縫隙把錢塞進去交
    給丁○○。... 知道是金錢，多少錢沒辦法知道。... 我們
    在那邊很怕被對方發現，我沒辦法把頭伸出去看，我只知道
    是一張紙鈔，交進去給丁○○。（你說丁○○後來進門之後
    ，她進門有無再關門的動作？）她回頭就把門關起來。（你
    說他把那包東西如何拿給大漢華？）一樣從欄杆縫隙拿給他
    。... （實際交付的金額，是丁○○說的800 或1000，你也
    不確定？）不確定。」等語。經本院訊問時證稱：「我可以
    看到那是紙鈔伸進去交給丁○○。（張數看得出來嗎？）看
    不出來。... （後來交易的價金有無扣到？）有，有扣到
    800 元。... （在）臥室的床頭櫃。（為何會認為臥室床頭
    櫃上放的800 元就是剛剛毒品交易的所得？）丁○○當場供
    稱。」等語（本院卷二第6 頁至第15頁）。
  4.嗣丙○○經本院提解到庭，經被告甲○○當庭指認確為96年
    6 月7 日晚間6 時23分前來其住處之綽號「大漢華」之男子
    無誤後，經本院使丙○○與甲○○隔離，先經甲○○供稱：
    「（丙○○）當天是拿800 元來還我。（你事前知道丙○○
    到場目的嗎？）不知道。... （你說的800 元是什麼目的、
    什麼原因？）賭博欠我的。（丙○○總共欠你多少錢？）80
    0 。」等語（本院卷二第46頁至第47頁），並稱：「（你是
    否對這筆錢不怎麼在意？）800 元而已。... （你的意思是
    丙○○總共欠你800 元？）對。... （你有跟他催討嗎？）
    有。... 路上有遇到跟他講。... 我跟他開玩笑，虧來虧去
    。... 我跟他說輸800 元不還給我。」等語（本院卷二第59
    頁至第60頁），又稱：「（丙○○拿了800 以後，你有拿什
    麼東西給他？）他叫我女朋友（即丁○○）跟我說他在提藥
    ，叫我用一些東西給他。... 海洛因。... 我女朋友拿出去
    的時候，我有跟著出去。」等語（本院卷二第49頁）」。即
    被告甲○○亦坦承確將海洛因1 包交由丁○○轉交丙○○，
    惟丙○○所交付之800 元係丙○○清償之賭債，非購買海洛
    因之價款。然經質以賭債發生之緣由、賭博次數、賭博方式
    、地點、參與賭博之人、何時欠款、何時向丙○○催討該欠
    款等節，甲○○則稱：「（什麼時候在哪裡賭的？）我們常
    常在賭。... 不一定。... （具體的地點？）太久了。（常
    常在賭，又有很多地點，但是你一個都說不出來？）我真的
    不知道。（為何賭博欠你800 元？）賭博欠我的，我忘記那
    次賭什麼了。（是他賭輸的，或是他賭博跟你借錢所欠的，
    你也忘了？）我忘了。... （該次欠你800 的那次，賭的也
    是骰子嗎？）忘記了。... （欠你800 這次還有誰跟你一起
    賭？）還有，現在我想不起來」等語（本院卷二第47頁至第
    49頁），又稱：「（你說6 月7 日晚上丙○○是來還你錢，
    因為他賭博欠你，欠多久？）忘記了。（是一次賭局欠下的
    ，還是好幾次累積的？）忘記了。... （你是在他6 月7 日
    晚上來還錢的那一天之前多久在這個郵局碰到丙○○，以開
    玩笑的方式跟他要這筆債？）忘記了。（有很久嗎，還是同
    一天？）不是同一天。... 忘記了。（前兩天、前三天？）
    我真的忘記了。（前幾天？）真的忘了。（你既然會開玩笑
    地跟他要錢，人家也來還錢，中間有差很久嗎？）真的忘了
    。」等語（本院卷二第59頁至第64頁），即一概以「忘記了
    」、「不知道」或「想不起來」等語搪塞。倘該800 元確如
    被告二人所言係丙○○因賭博積欠甲○○而持往清償之款項
    ，衡諸常理，被告甲○○對前開各節自當記憶深刻，而今甲○○竟僅對該800 元正係因賭博所欠之款項、及丙○○所欠
    者惟此800 元、別無其他等情記憶深刻，其餘則一概遺忘，
    顯違常情，是甲○○此番辯解，是否屬實，本即可疑。
  5.嗣經丙○○於本院中證稱：「（你曾經由在庭被告甲○○、
    丁○○那邊取得任何毒品過嗎？）沒有。（96年6 月7 日晚
    上6 、7 點左右，你有到過桃園縣龜山鄉○○街的住處嗎？
    ）我不記得是不是那天，但是我有去過。... （你有無欠他
    們兩人錢或他們欠你錢？）我有欠甲○○錢。... 賭債，15
    00或1600、1700，我只知道錢沒有還完。（你說你錢是什麼
    時候還的？）就你說的我去的那天。（按即96年6 月7 日
    晚間6 時23分）... 我去的時候，好像是甲○○跟丁○○在
    換燈泡，我跟他們兩個說錢還給他們，不夠的改天再給，我
    就走了，很快。... （賭債如何欠的？）忘記了。... （賭
    什麼？）忘記了。.. . （ 你事先既然沒有聯絡，還欠1500
    左右，去先還800 ，你怎麼知道對方會接受？）不接受我也
    沒辦法。... （你有無跟甲○○買過海洛因？）沒有。...
    （當天你到甲○○的住所，是誰來開門？）他們就是在門外
    面樓梯間那邊換電燈泡。... 你在樓梯間停留多久？）可能
    沒有一分鐘。... 過去你每一次施用海洛因的量？）都超過
    0.1 公克。（據你的經驗，如果0.01公克，有沒有辦法施用
    ？）沒有辦法。」等語（本院卷二第50頁至第56頁）。暫不
    論丙○○前往當時被告二人是否果在「換燈泡」，然丙○○
    亦以明確證稱稱當日確有至被告二人上揭住處交付800 元予
    甲○○及丁○○二人，且稱此係積欠甲○○之賭債。惟就積
    欠總額，丙○○則稱係1,500 元至1,700 元，當日僅先清償
    800 元，不足數額他日再償，甚且稱其當日根本未自被告二
    人處取得任何毒品。就此而言，已與被告甲○○供稱丙○○
    僅欠800 元，清償後即無欠款等語，及甲○○、丁○○二人
    均稱當日確有交付毒品海洛因1 包予丙○○此一事實，相互
    矛盾不符。而當日丙○○確曾自被告二人處受領毒品海洛因
    1 包此情，既為被告二人所是認，更經埋伏員警余遠華目擊
    經過，顯見必屬實情。然今丙○○竟為此顯然悖離事實之證
    述，顯然係隱匿被告二人販毒而有隱飾。
  6.再經本院質諸丙○○何以有此矛盾不符，丙○○終幡然悔悟
    ，證稱：「我不要再作偽證了，那800 元就是我跟他買的。
    （既然不作偽證，把情形說清楚？）我打電話跟他說，我要
    800 ，好不好，他說好，我就拿800 給他了。（你打電話跟
    他說，他是指誰？）甲○○。（你在電話中說要800 的什麼
    東西？）海洛因。（何時打電話跟他聯絡？）就那天。...
    我到他家樓下打公用電話給他。（打甲○○家裡的電話還是
    手機？）打手機。（他有兩個門號，1 個是0000000000、1
    個0000000000，是哪一個？）我真的忘記了。... （誰接的
    ？）甲○○。（電話中就跟他說要800 元的海洛因？）對。
    （你是以什麼代號稱？）東西。... （6 月7 日是第一次？
    ）是。（既然以前沒有跟甲○○買過，怎麼知道可以跟他買
    ？）因為調不到東西，在路上碰到他，問他有沒有，他說等
    他回家。... （你在他家樓下打公用電話說要拿800 元的東
    西，他怎麼回答？）叫我上去。（800 元大概可以拿多重的
    海洛因？）我不知道，他就拿1 包給我。... （他的800 元
    ，跟你跟別人買的1000元的量有差嗎？）差不多。（你剛剛
    說0.1 公克是1000元，你為何不是按照市價跟他買0.1 公克
    比較好算？）因為我身上只剩800 元。（那他給你的量不可
    能到0.01那麼少？）不可能到0.01。... （你的意思是你身
    上只剩800 元，所以叫他準備800 元的量，而他給你的量與
    你跟別人買1000元的量是差不多的？）對。... （你去的時
    候，何人應門？）他們在那邊裝燈泡。... 那天我去他們就
    是在裝燈泡。... （海洛因是何人拿給你的？）甲○○。（
    你錢拿給誰？）甲○○。... 我確定我要去跟甲○○買800
    元海洛因的那次，他們兩人在樓梯間裝燈泡。... （你的綽
    號是『大漢華』？）是。... （交給你那包如何包裝？）夾
    鏈袋。（夾鏈袋外面還有無其他包裝？）沒有。（夾鏈袋是
    透明的？）沒錯。（看得到裡面什麼東西？）看得到。」等
    語。然就何以偽證時亦稱該800 元係賭債、且又與被告甲○○所辯者相同，丙○○則證稱：「（你剛剛說剛開始是作偽
    證，那你編故事，內容可能千奇百怪，那你怎麼會說是因為
    賭博還錢？）因為甲○○被抓的隔天，我遇到甲○○，他說
    他被抓，他說有一個丙○○，... 請我幫他脫罪。... 他說
    講800 元的事，要說是賭債。（你是不是真的有與他賭博？
    ）沒有。... 他只說萬一將來法院傳我的時候，要說要800
    元是還他的錢，而且是賭債，但沒有跟我套好說賭債到底是
    多少。」等語（以上均見本院卷二第66頁至第74頁）。依此
    可知，丙○○於本院中初證稱800 元係清償賭債、且當日未
    曾自被告二人手中取得毒品海洛因等語，果係不實偽證。而
    伊係因購毒隔日再遇甲○○並經告以販毒遭查獲之事，並要
    求與伊串證該800 元係賭債而非購毒價款，但並未就實際欠
    款多少或上揭諸般欠款緣由等情節進一步勾串，因而對前揭
    細節事項之詰問始料未及，方有上述偽證時與甲○○所言情
    節不符矛盾情形。實則綽號「大漢華」之丙○○當日先在路
    上偶遇被告甲○○，向其表明購買海洛因之意，經甲○○回
    稱待其返家再來購買，嗣丙○○即至被告二人住處樓下，以
    公用電話去電甲○○不詳門號之行動電話，與之聯繫談妥購
    買800 元之海洛因，其旋上樓將現金800 元交付被告二人，
    並取得毒品海洛因一包，該包重量則與伊向他人以1,000 元
    購得重0.1 公克海洛因之重量，約略相同。而以丙○○終坦
    認偽證不實、進而明確證稱所交付之800 元確為向被告二人
    購買海洛因之價款、絕無賭博欠款之事此一供述過程之轉折
    ，復以丙○○證述之購毒過程，與被告甲○○亦當庭指稱此
    「丙○○」正係當日前來之「大漢華」，亦確自丙○○處收
    得800 元並將海洛因1 包交予丙○○，被告丁○○亦稱自丙○○手中收得800 元，並由甲○○之手將毒品海洛因1 包交
    給丙○○，及與當時埋伏員警余遠華上揭證述目擊交易經過
    ，且確自床頭櫃內扣得現金800 元等節交互以參，堪認丙○○上揭證述內容，應屬實情。至購買之數量，依丙○○上揭
    所言，與伊向他人以1,000 元購得重0.1 公克之海洛因之重
    量，約略相同，更明確證稱：不可能僅有0.01公克，0.01公
    克沒有辦法秤，對我根本沒有作用等語（本院卷二第69頁、
    第71頁），顯見丙○○當日所購得毒品之重量，正係0.1 公
    克左右，而非如丁○○上揭於警詢中所言之0.01公克，此顯
    為丁○○誤解或口誤有以致之。
  8.至丙○○另證稱購毒時係見被告二人正在樓梯間換燈泡，此
    顯與被告二人及埋伏員警余遠華均供稱當時被告二人均在屋
    內，丙○○則在鐵門外等候，錢及毒品海洛因均係透過鐵門
    門縫交付等情，相互矛盾。惟導致證人陳述矛盾或與事實相
    違之原因在所多有，或因目擊之時間、距離、位置及目擊者
    之心理狀態和精神緊張程度，致生影響於觀察及陳述結果之
    準確性；或因陳述者之誇大或偏見陳述；或因陳述者之記憶
    誤植；或因陳述者有意識地虛偽陳述，凡此均對陳述內容與
    真實情形產生失真程度不一之負面影響。而就構成犯罪之基
    礎要件事實而言，除非陳述者係有意識地為虛偽陳述，或係
    就重要之構成要件事實完全誤植記憶，始得認其就該重要之
    基礎要件事實之陳述係不實而不可信外，至其他原因所致與
    基礎事實非直接關聯之陳述上瑕疵，並無礙於法院就該犯罪
    構成要件事實存否之認定。查本件既經被告二人確認此丙○○正係當日前來交付800 元及取得毒品之人，被告甲○○更
    稱當日僅有此位丙○○前來住處，其認識之「大漢華」，就
    是這位丙○○等語，且丙○○亦明確表示於本院中初始證述
    係偽證，實際確有於當日晚間6 時許前往該處交付該800 元
    予被告二人購毒等語，綜此可見關於丙○○所稱當日交付80
    0 元、及自被告處取得海洛因1 包此等犯罪構成要件基礎事
    實之情節，確屬實情，縱有上揭顯然與事實不符處，亦必係
    丙○○因離案發時間過久或根本未加注意有以致之，當可排
    除丙○○惡意設詞誣陷或張冠李戴之可能，是此瑕疵並無礙
    於本院對被告二人販毒事實之認定。
  9.此外，復有附表所示之第一級毒品海洛因、電子磅秤、藥鏟
    、夾鏈袋、監視鏡頭、現金800 元等物品扣案可佐，可見被
    告甲○○、丁○○確有事先分裝海洛因備供出售，且備置監
    視攝影器材規避執法人員查緝，益見被告二人主觀上確有藉
    販售毒品甲基安非他命牟利之意圖。綜上各節，被告二人共
    同於96年6 月7 日晚間6 時23分許，在其二人位於桃園市○○街住處門口以800 元之代價出售重量約為0.1 公克之毒品
    海洛因一包予綽號「大漢華」之丙○○，事證明確，至堪認
    定，其二人所辯均屬卸責之詞，不足採信，應依法論科。
  (三)販賣第二級毒品甲基安非他命予乙○○部分：
  1.證人乙○○經本院屢次傳拘，均未到庭。而其於檢察官偵查
    中證稱：我確曾向甲○○買過毒品甲基安非他命，並稱：「
    我記得第一次交易是在今年（96年）過年前，『大約在2 月
    初的時候』。我是用電話跟他聯絡，就是用0000000000的電
    話跟他聯絡，交易的地點第一次是我曾經住過的新莊市○○
    路897 號14樓之3 的樓下。交易的種類為安非他命，是1 克
    1 包3,500 元。（1 克1 包你可以用多久？）一個星期。（
    你交易的次數？）我大約每個星期跟他交易2 次，我都是跟
    他買1 克3,500 元。至於聯絡的方法都是用同一支門號跟他
    聯絡，而交易的地點則在我今年7 月22日搬到泰山鄉○○路
    ○ 段969 號4 樓之後，就改到樓下交易。我只有跟他買安非
    他命。... （你打電話去的時候，都是誰接的電話？）有時
    候是他的女朋友，丁○○只是其中的一個，因為我打電話過
    去有聽過幾個不同的女孩子的聲音。... （丁○○接電話會
    跟你決定交易的價格與地點嗎？）不會，她都是叫甲○○過
    來接電話。（甲○○送毒品都是跟誰一起來的？）大部分都
    是跟他的朋友，我不認識，丁○○也有來過幾次。... 都是
    陪同來的丁○○或甲○○的朋友交給我的，我錢也都是交給
    丁○○或者是甲○○的朋友。」等語（偵查卷一第96頁至第
    97頁）。依乙○○所言，其自96年2 月初某日即開始向被告
    甲○○購買毒品甲基安非他命，頻率約一周二次，每次均購
    買1 克3,500 元，至其個人之施用量則1 克可用一周。乙○○並稱均以自己持用之0000000000號電話與甲○○聯絡，有
    時係由丁○○或其他女子接聽後轉接甲○○，其再與甲○○
    商談交易細節，其中更有數次係由丁○○交付毒品。
  2.對此，被告甲○○於本院訊問之初一概予以否認，嗣於98年
    2 月24日本院審判中方坦認確曾以0000000000號門號與持用
    0000000000號門號之乙○○相互聯繫，且聯繫之目的就是要
    「拿安非他命」等語（本院卷二第134 頁、第136 頁），惟
    供稱：「有時我跟她拿，有時她跟我拿。... 這個毒品也是
    他當初打給我，因為我們是合資購買，有三次、五次他說沒
    有錢，所以他陪我一起去藥頭那邊，由我先出錢向藥頭買安
    非他命，回來後，乙○○說我先一公克給他，一公克的錢三
    千五百元，他說事後再給我。」等語（本院97年度訴字第60
    8 號卷二第136 頁至第137 頁），即甲○○坦承有交付毒品
    予乙○○數次，惟均係雙方合資購買朋分而來，並非販賣。
    而被告丁○○經起訴後經本院傳拘未到，嗣經通緝到案，於
    本院97年7 月17日訊問時供稱：「我知道我男朋友甲○○在
    販賣毒品，我有勸他不要，... 但那些都是他朋友。（他賣
    的對象你知不知道？）綽號『小兔』，應該就是乙○○。..
    . （乙○○的部分，甲○○是賣什麼毒品給他？）（甲基）
    安非他命。（大約多久賣一次？）因為甲○○都是跟乙○○
    用電話聯絡，但詳細次數我不知道，我只知道乙○○都會打
    電話給甲○○，但多久接洽一次我不知道。... 乙○○有時
    候會來家裡，甲○○有時候也會叫我幫忙把安非他命拿給乙○○。... （你知不知道乙○○就他不管是從甲○○手上、
    或從你的手上拿到的安非他命，乙○○有交付金錢給甲○○
    作為取得安非他命的代價？）知道。（照你這樣講，乙○○
    所取得的安非他命，假如是來自甲○○手上的，乙○○是有
    付錢向甲○○買？）是。（其中有幾次是甲○○要你幫忙把
    安非他命交給乙○○？）沒有幾次，我只有拿過一、兩次給
    乙○○，因為乙○○都是跟甲○○約在外面。（這一、兩次
    你都是在什麼地方把安非他命交給乙○○的？）甲○○家裡
    ，桃園縣龜山鄉○○街15號4 樓。（你有沒有從乙○○的手
    上收過錢？）沒有。（否則你怎麼知道乙○○就她所向甲○○取得的安非他命是有付錢的？）因為甲○○回來會講。..
    .他說小兔就是乙○○跟他拿東西，錢已經收了，就是3,500
    。（所謂的東西就是安非他命？）對。（甲○○這樣跟你講
    了幾次？）兩次。就是我幫甲○○把安非他命交給乙○○的
    時候。... （甲○○這樣跟你講的時候，是你把毒品交給乙○○之前還是之後？）之後。（也就是你先應甲○○的要求
    先把安非他命拿給乙○○，之後甲○○才告訴你錢他已經收
    了？）是。」，又稱：「甲○○（這）兩次剛好不在，乙○○打電話給甲○○，甲○○再打給我，問我在不在家，我就
    說我在家，甲○○就說乙○○等一下會到家裡來拿東西，叫
    我先拿東西給乙○○，錢他再跟乙○○收。（之後妳就答應
    甲○○先把安非他命交給到你們家的乙○○，對不對？）對
    。（也就是說，當妳答應甲○○要先交付安非他命給乙○○
    的時候，雖然甲○○還沒收到錢，但是你已經知道安非他命
    是甲○○要賣給乙○○的，對不對？）對。」等語（均見本
    院卷一第62頁至第66頁）。嗣本院於97年8 月19日準備程序
    中訊問被告丁○○時，亦經丁○○再次確認上開供述內容實
    在無訛（本院卷一第100 頁）。依丁○○所言，甲○○確曾
    多次販售毒品甲基安非他命予綽號「小兔」之乙○○，交易
    地點或在伊二人位於桃園市○○街之住處、或由甲○○與乙○○相約在外交易，頻率及詳細次數伊不清楚，但其中有二
    次，因甲○○剛好不在家，甲○○便去電予在家之丁○○，
    表示乙○○即將前來，委由丁○○先將甲基安非他命1 包交
    予乙○○，代價3,500 元甲○○會再向乙○○收取，嗣丁○○便將事先分裝完畢之甲基安非他命1 包交予前來之乙○○
    ，事後甲○○返家，亦會向丁○○表示代價3,500 元已經收
    訖。其餘交易則均由甲○○與乙○○相約他處而為。
  3.然丁○○於98年2 月24日於本院審判中以證人身分證稱：「
    （甲○○有沒有在販賣毒品？）沒有。（為何你跟法官說你
    知道甲○○有在販賣毒品？）因為我7 月17日被抓時（按即
    上述通緝到案時），因為我也有在吸，所以我很緊張，我怕
    我不能交保回去，請問留置室的同學教我怎麼說，同學教我
    跟法官說我知道甲○○在賣，但我勸他不要賣，目的是在拼
    能不能交保。... 那時我真的是很緊張，法官給我起訴書，
    我下去去問我同學，我同學教我這樣說。... （甲○○買進
    毒品要做什麼用的？）我們要吃的。... （你們買進的毒品
    ，買進的時候就有意思要賣給別人嗎？）沒有。」（本院卷
    二第144 頁至第147 頁）。即丁○○一反前供，改稱甲○○
    毫無販毒行徑，所購入毒品悉皆自行施用，至伊前開於本院
    初訊時之自白，全為逮捕留置時經他人指點「為拼交保」之
    虛捏情詞。而查丁○○於本院97年8 月19日準備程序訊問時
    ，終固確認伊於97年7 月17日通緝到案訊問時之上揭自白內
    容屬實，已如前述，然伊於當次準備程序訊問之初，係先一
    概否認先前自白內容，並稱：97年7 月17日當天「我是在退
    藥，講的話有些不清楚。... 當時我在退藥，我不知道，..
    . 我正在提藥，我不清楚」等語（本院卷一第99頁），即稱
    97年7 月17日當天所供係因毒癮發作故胡言亂語。倘丁○○
    於97年7 月17日本院訊問時為上揭不利於己及甲○○之供述
    果係故意虛捏，則伊說謊之背後真實動機理由惟一，何有可
    能忽而「為拼交保」、忽因「藥癮發作胡言亂語」，可見丁○○於本院審判中再次翻異前供之證詞，方屬卸責匿罪之謊
    言，絕不可信。參以綽號「小兔」之乙○○上揭於檢察官偵
    查中之證詞，其確曾數次向被告甲○○購買毒品，都是以3,
    500 元買1 公克，且係以自己持用之0000000000號電話與甲○○聯絡交易細節，但有數次係自丁○○手中取得毒品等語
    ，與被告丁○○前揭於本院初訊時供稱：甲○○確曾多次販
    售甲基安非他命予乙○○，其中有2 次因甲○○剛好不在家
    ，故由伊依甲○○來電指示將甲基安非他命交予前來之乙○○，事後甲○○並表示價款3,500 元已向乙○○收取，其餘
    均由甲○○予乙○○自行交易等語，及與下述偵查卷附乙○○持用0000000000號行動電話門號與甲○○之0000000000號
    及0000000000號行動電話門號之通聯記錄顯示，自96年5 月
    份起至同年8 月12日止，二人間確互有密集通聯等情，相互
    一致。綜此可見被告丁○○上揭供稱，被告甲○○確曾多次
    出售毒品甲基安非他命予乙○○，價額均為3,500 元，其中
    二次更由伊依甲○○之指示交付予乙○○等節，方屬實情，
    至堪採信。
  4.被告甲○○於本院審判中除坦認持用0000000000號之行動電
    話門號外，亦已自白稱確曾使用0000000000號門號（本院卷
    二第81頁）。且依下揭「戊○○」部分所述，經戊○○提出
    渠行動電話電話簿之翻拍照片所示，其內存有以「坤宗」為
    名之四組號碼，分別為「坤宗26：0000000000」、「坤宗A
    ：0000000000」、「坤宗b ：0000000000」、及「坤宗：00
    00000000」，復據戊○○供稱渠均以行動電話與甲○○聯繫
    ，且已將甲○○之電話號碼存至此電話簿內無誤等語，綜此
    可見該0000000000號及0000000000號門號確為被告甲○○使
    用無訛。而依偵查卷附乙○○持用之0000000000號門號與甲○○之0000000000及0000000000號門號間之通聯記錄所示，
    96 年5月間至8 月間互有密集通聯多達62通，通聯日數亦達
    30日，此固足為上述乙○○證稱確以伊行動電話與甲○○聯
    繫購毒事宜之佐證。然細譯雙方通聯次數之記錄，有相隔1
    日至3 日不等即相互通聯之甚為密集者如5 月及6 月，又有
    相隔2 日通聯後即整月未再有通聯者如7 月及8 月，猶有甚
    者，7 月份通聯日數僅1 日、3 日、7 日三日，8 月份通聯
    日數更僅有11日及12日兩日，就此而言，倘乙○○上揭證稱
    每次均以其持用之0000000000號門號撥打甲○○之手機聯繫
    購毒事宜等語為真，則顯與乙○○證稱「每週購毒二次」、
    或以伊所稱「吸毒頻率為1 克可用一週」推演而得之「每週
    購毒二次」等情，均有不合。惟如前述，導致證人陳述矛盾
    或與事實相違之原因在所多有，就構成犯罪之基礎要件事實
    而言，除非陳述者係有意識地為虛偽陳述，或係就重要之構
    成要件事實完全誤植記憶，始得認其就該重要之基礎要件事
    實之陳述係不實而不可信外，至其他原因所致與基礎事實非
    直接關聯之陳述上瑕疵，並無礙於法院就該犯罪構成要件事
    實存否之認定。經查，被告丁○○已明確供稱確知甲○○販
    毒予「小兔」乙○○，其中有2 次更係伊依甲○○指示將毒
    品甲基安非他命交付前來之乙○○，並經返家之甲○○告以
    價款3,500 元已向乙○○收訖，而此正與乙○○證稱確曾多
    次向甲○○購買毒品甲基安非他命，其中數次係由丁○○交
    付，價款均為3,500 元等語，互為一致，此已如前述，可見
    此等販毒情節確屬事實，故乙○○之證述縱有與此客觀通聯
    次數紀錄不符情形，亦顯係乙○○因距時過久、且交易次數
    甚多所致就細節事項之記憶失誤，絕非故意指鹿為馬之虛偽
    陳述，是就本院認定被告二人共同或由被告甲○○單獨販賣
    毒品甲基安非他命予乙○○此一基礎事實並無妨礙，亦不能
    排除乙○○與甲○○間有以其他未知之行動電話門號或其他
    方法聯繫交易之可能。惟就販賣次數而言，依「罪疑惟有利
    於被告解釋」之刑事訴訟基本法理，當不能據乙○○上揭所
    稱「每週購買頻率2 次」為判斷標準，而僅能保守地依乙○○所稱「1 克可用一星期」而為認定，即自乙○○所指開始
    向甲○○購買毒品之起始日96年2 月初某日起（2 月3 日為
    週六，故自2 月4 日起之當週起算），至甲○○與乙○○最
    後一通通聯之96年8 月12日（週日）止，以每週一次之頻率
    計算，被告甲○○之販賣次數應為28次，其餘部分則乏充足
    證據可資證明。另其中有2 次係由被告丁○○依上揭甲○○
    指示之方式將毒品交付與前來之乙○○，至其餘部分亦乏證
    據證明被告丁○○亦有參與販毒行為，是堪認定。又甲○○
    與乙○○為另26次毒品交易時，依乙○○證述，固大部分係
    偕友人前來且均由該友人交貨取款，然該人是否確悉李、林
    二人間此舉之實情，則乏證據可憑，是以自未能遽論該人係
    與甲○○共為販毒之事，併予敘明。
  5.此外，復有附表所示之第二級毒品甲基安非他命、電子磅秤
    、藥鏟、夾鏈袋、監視鏡頭等物品扣案可資佐證，即被告甲○○、丁○○確有事先分裝甲基安非他命備供出售，且備置
    監視攝影器材規避執法人員查緝，益見被告二人主觀上確有
    藉販售毒品甲基安非他命牟利之意圖甚明。綜上各節，被告
    甲○○確有販售第二級毒品甲基安非他命予乙○○達28次之
    行為，各次之交易價額、數量均為3,500 元1 公克，其中2
    次更係由具有犯意聯絡之被告丁○○將毒品交付予前來住處
    之乙○○等情，事證明確，至堪認定，其二人所辯均屬卸責
    之詞，不足採信，應依法論科。
三、核被告甲○○、丁○○二人就犯罪事實欄二之(一)部分所為，
    均係犯毒品危害防制條例第4 條第1 項之販賣第一級毒品罪
    ，就犯罪事實欄二之(二)部分所為，則分別犯同條例第4 條第
    2 項之販賣第二級毒品罪。被告二人間就上開販賣第一級毒
    品犯行，及就犯罪事實欄二之(二)所示之2 次販賣第二級毒品
    予乙○○之犯行，互有犯意聯絡及行為分擔，均為共同正犯
    。另被告甲○○經由不知情之友人交付販賣之甲基安非他命
    與乙○○部分，為間接正犯。被告二人持有第一級毒品海洛
    因、第二級毒品甲基安非他命之低度行為，各為售出之高度
    行為所吸收，不另論罪。被告甲○○就所犯共同販賣第一級
    毒品罪、2 次共同販賣第二級毒品罪、及另單獨犯之26次販
    賣第二級毒品罪等罪間；及被告丁○○就所犯共同販賣第一
    級毒品罪、2 次共同販賣第二級毒品罪等罪間，犯意各別，
    行為不同，各應分論併罰。被告甲○○有如事實欄一所載之
    犯罪科刑、執行情形，有臺灣高等法院被告前案紀錄表在卷
    可按，其受徒刑之執行完畢後，5 年以內故意再犯本件有期
    徒刑以上之罪，所犯上開各罪均為累犯，均應依刑法第47條
    第1 項規定，就法定刑死刑、無期徒刑以外之其餘法定刑部
    分加重其刑。再查，被告二人販賣海洛因之對象僅丙○○1
    人，且販賣數量僅0.1 公克，係零星販賣，尚未造成嚴重毒
    害之擴散，此與動輒一次數百公克大量販賣第一級毒品之情
    形不同，綜合其犯罪情狀以觀，倘科以最低法定刑即無期徒
    刑，仍屬過重，而有情輕法重之憾，是堪認被告二人共同販
    賣第一級毒品之犯罪情狀尚堪憫恕，爰均依刑法第59條規定
    減輕其刑，並就被告甲○○得受罰金刑之部分先加後減之。
    爰審酌被告二人為謀一己私利，販賣毒品予他人，嚴重損及
    國民健康，兼衡被告二人販賣毒品之次數、所得金額、參與
    販賣毒品之程度，且面對上開鐵證，猶一再飾詞否認犯行，
    顯無悔意，倘擅予輕縱，無非鼓勵此等作奸犯科之徒捏詞卸
    責，故量刑不宜從輕等一切情狀，就渠二人所犯各罪各量處
    如主文所示之刑，並分別定應執行之刑如主文。
四、附表編號一所示之海洛因4 包、及編號二所示之甲基安非他
    命15包，顯係被告二人事先分裝備供販售之用，均與本案被
    告二人販賣毒品犯行有關，且屬毒品危害防制條例第2 條第
    2 項第1 款、第2 款所明定之第一級毒品及第二級毒品，依
    毒品危害防制條例第18條第1 項前段規定，沒收銷燬之。次
    按毒品危害防制條例第19條第1 項關於沒收之規定，固採義
    務沒收主義，凡犯同條例第4 條至第9 條、第12條、第13條
    或第14條第1 項、第2 項之罪者，其供犯罪所用之物或因犯
    罪所得之財物，均須諭知沒收。但該法條並未規定「不問屬
    於犯人與否」，均沒收之，自仍以屬於被告或共犯所有者為
    限，始應予以沒收（最高法院92年度台上字第4391號判決意
    旨參考）。而毒品之外包裝有防止毒品裸露、逸出及潮濕之
    功用，並便於攜帶及運輸，其係供販賣、運輸、寄藏或持有
    毒品所用之物，至為顯然。如其外包裝應屬可與毒品析離者
    ，自應依毒品危害防制條例第19條第1 項規定諭知沒收（最
    高法院95年度台上字第5707號判決意旨參照）。本案附表編
    號三、四所示供盛裝毒品海洛因及甲基安非他命之用之透明
    夾鍊袋4 只及15只，均係用於包裝、藏置該4 包海洛因及15
    包甲基安非他命，且具有防止海洛因及甲基安非他命裸露、
    逸出、潮濕及便於攜帶之功能；編號五及編號六之電子磅秤
    及藥鏟、及編號七至十一之各夾鏈袋，則分供被告二人精確
    計量及分裝毒品備供出售之用；編號六之監視鏡頭則供被告
    二人探查監視以躲避執法人員追緝，併防販毒犯行曝光，與
    渠等販毒犯行亦密切相關；編號七之行動電話則為被告甲○○所持插用0000000000號門號SIM 卡以與乙○○聯繫販毒事
    宜之用；以上物品均據被告甲○○自承為其所有，是屬供被
    告二人販賣第一級毒品海洛因及第二級毒品甲基安非他命所
    用之物，自應依同條例第19條第1 項規定及共犯連帶責任之
    原則，各於所為相關犯行諭知之主文項下分別宣告沒收（上
    開行動電話內插用之門號為0000000000號SIM 卡非被告甲○○申辦，而係甲○○之父親申辦，業據甲○○於本院中供述
    明確，是該SIM 卡非屬甲○○所有，自不併同沒收。另被告
    二人為警於97年6 月7 日查獲時固扣得該諾基亞牌行動電話
    及門號SIM 卡，然被告甲○○於具保後，仍有繼續使用0000
    000000號門號與他人聯繫之事實，已如前述，顯然確有向通
    訊業者重新申辦SIM 卡及使用行動電話之情形，惟所使用之
    行動電話究何人所有，未據被告說明，尚乏證據認係被告二
    人所有，再被告甲○○所持插用另00000000000號門號之行
    動電話究何人所有，亦因甲○○嗣矢口否認曾使用該門號故
    不得而知，是此2 具行動電話均難認係被告二人所有，自均
    不另宣告沒收）。再編號十二所示被告二人出售海洛因予丙○○所收取之金額800 元，屬被告二人販賣毒品所得之財物
    ，亦依毒品危害防制條例第19條第1 項之規定沒收之。又共
    同正犯之犯罪所得為現款時，因係合併計算，且於全部或一
    部不能沒收時，以其財產抵償之，為避免執行時發生重複沒
    收、抵償之情形，故各共同正犯間係採連帶沒收主義（最高
    法院97年度台上字第1495號判決參照），爰併就被告2 人上
    開共同犯罪所得宣告連帶沒收之旨，且若對被告二人其中一
    人已為沒收時，就已沒收部分，其他人即免除責任。且上揭
    物品及現金均已扣案，當無全部或一部不能沒收而應宣告追
    徵價額或以財產抵償之必要。再編號十三、十四之被告二人
    先後二次共同販賣第二級毒品甲基安非他命予乙○○後，由
    被告甲○○先後向乙○○收取之價款各3,500 元、共7,000
    元之販毒所得，亦依毒品危害防制條例第19條第1 項之規定
    宣告沒收，且併宣告連帶沒收，若對被告二人其中一人已為
    沒收時，就已沒收部分，其他人即免除責任，另此部分因未
    扣案，故依同條項後段規定宣告如全部或一部不能沒收時，
    以其財產連帶抵償之，若對甲○○、丁○○其中之一人已抵
    償財物時，就已抵償之部分，其他人即免除責任。另編號十
    五之被告甲○○另行先後26次販賣第二級毒品甲基安非他命
    予乙○○所得之財物各3,500 元，共91,000元，亦應依毒品
    危害防制條例第19條第1 項之規定宣告沒收，且因未扣案，
    故依同條項後段規定宣告如全部或一部不能沒收時，以甲○○財產抵償之。至為警於被告二人住處扣得之殘渣袋3 包，
    既係殘渣，顯與上開分裝完畢備供販售之毒品海洛因及甲基
    安非他命有別，參以被告二人均有施用毒品前科，故可推知
    該殘渣袋應係被告二人施用後暫時藏放而來；另扣得之吸食
    器1 組，顯係被告二人施用毒品所用之物，凡此均與被告二
    人販賣毒品犯行尚難認有何關連，均不宣告沒收。
貳、無罪部分：
一、公訴意旨以：(一)被告甲○○與丁○○於上揭96年2 月初某日
    起至同年8 月12日止販賣第二級毒品甲基安非他命予乙○○
    之部分，總販賣次數係達52次，且均係共犯，是就本院前揭
    認定被告甲○○犯28次販賣第二級毒品罪（其中2 次係與被
    告丁○○共犯）、及被告丁○○犯2 次販賣第二級毒品罪以
    外之其餘部分，亦共同犯有毒品危害防制條例第4 條第2項
    之販賣第二級毒品罪。(二)被告甲○○基於共同販賣第一級毒
    品海洛因及第二及毒品甲基安非他命予他人之犯意聯絡，自
    96年3 月或4 月間某日起至同年8 月3 日止，使用00000000
    00號及0000000000號行動電話門號為對外聯繫之工具，而由
    持用0000000000號門號之戊○○去電向甲○○表示欲購買毒
    品海洛因或甲基安非他命，雙方談妥後，即相約在甲○○位
    於桃園縣龜山鄉○○街15號4 樓住處、或在台北縣新莊市民
    安國小旁見面交易，雙方交易次數約達16次，因認被告甲○○此部分涉犯毒品危害防制條例第4 條第1 項及同條第2 項
    之販賣第一級毒品罪及第二級毒品罪等語。
二、按犯罪事實應依證據認定之，無證據不得認定其犯罪事實；
    又不能證明被告犯罪者，應諭知無罪之判決，刑事訴訟法第
    154 條第2 項、第301 條第1 項分別定有明文。再認定被告
    有罪之事實，應憑證據，如未能發現相當之證據，或證據不
    足以證明，自不能以推測或擬制之方法，以為裁判之基礎；
    且認定事實所憑之證據，其為訴訟上之證明，須達於通常一
    般人均不致有懷疑，而得確信其為事實之程度者，始得據為
    有罪之認定，倘其證明尚未達到此一程度而有合理之懷疑存
    在時，尚難為有罪之認定基礎；另苟積極證據不足以為不利
    於被告事實之認定，即應為有利於被告之認定，更不必有何
    有利之證據（30年上字第816 號、40年台上字第86號、76年
    台上字第4986號判例參照）。再刑事訴訟法第161 條第1 項
    規定：檢察官就被告犯罪事實，應負舉證責任，並指出證明
    之方法。因此，檢察官對於起訴之犯罪事實，應負提出證據
    及說服之實質舉證責任。倘其所提出之證據，不足為被告有
    罪之積極證明，或其指出證明之方法，無從說服法院以形成
    被告有罪之心證，基於無罪推定之原則，自應為被告無罪判
    決之諭知，最高法院著有92年度台上字第128 號判例可資參
    照。
三、檢察官認被告二人就上揭(一)部份，被告甲○○另犯有24次販
    賣第二級毒品罪、被告丁○○則另犯有50次之販賣第二級毒
    品罪，其主要論據惟僅證人乙○○於檢察官偵查中之證述、
    及卷附乙○○所持用0000000000號行動電話與甲○○所持用
    0000000000號及0000000000號行動電話門號於96年5 月至8
    月間之通聯記錄。惟訊據被告二人均堅詞否認此部分犯行，
    且憑上揭乙○○於檢察官偵查中證詞及雙方通聯次數記錄，
    復以共同被告丁○○於本院中之供述內容交互以參，固足證
    明被告甲○○確曾於此期間內以至少一星期一次之頻率販售
    毒品甲基安非他命予乙○○、且其中二次係由被告丁○○共
    犯之事實，惟乙○○向甲○○購買頻率是否達每週2 次、因
    此共約52次，且是否每次被告丁○○均有參與等節，則難單
    憑空有通聯次數但無監察譯文之上開通聯記錄認定，更罔論
    證人乙○○就伊向甲○○購買毒品之次數多寡，前後指述不
    一，復未明確指稱各次均有丁○○共犯，甚且稱有時係其他
    非丁○○之女子交付毒品，此均經本院說明如前。是依「罪
    疑惟有利於被告解釋」之刑事訴訟基本原理，自不能遽認檢
    察官此部分所指為真。即除本院上揭認定被告二人販賣第二
    級毒品罪以外之檢察官所指被告二人犯販賣第二級毒品罪之
    部分，應認無法證明被告甲○○及丁○○涉有檢察官所指犯
    行，自應為被告二人無罪之判決。
四、檢察官認被告甲○○就上揭(二)部分係犯販賣第一級毒品罪及
    犯販賣第二級毒品罪，其主要論據無非以戊○○於檢察官偵
    查中之證詞及雙向通聯紀錄為據。然訊據被告甲○○否認有
    何販賣毒品毒品海洛因或甲基安非命予戊○○之行為。且查
    ，戊○○經本院屢次傳拘均未到庭，而據戊○○於96年9 月
    26日檢察官偵查中證稱：曾跟甲○○買過毒品，海洛因及安
    非他命都有，都是使用「0000000000號」行動電話門號與甲○○聯繫交易，而甲○○的門號我都存在該支行動電話之電
    話簿內等語，又稱：「（最早一次）應該是在今年（96年）
    3 、4 月份，我是透過己○○而認識甲○○，至於最近一次
    大約是在一個月（96年8 月26日）前。... （你都是一次跟
    他買兩種嗎？）幾乎，但也有只購買單一種類，但這種情形
    比較少。... （你多久會跟甲○○交易一次？）我現在人在
    當兵，幾乎都是在假日的時候會與他聯絡購買毒品。... （
    你都在哪裡跟甲○○交易？）我打電話給甲○○之後，甲○○會跟我約在迴龍的宏慶街他住的地方的樓上門口或裡面。
    有時候約在新莊民安國小旁的大水溝旁。」等語（偵查卷一
    第104 至第106 頁）。依戊○○所言，其係自96年3 月或4
    月間開始，以「0000000000號」行動電話門號與被告甲○○
    聯繫購毒事宜，直至96年8 月26日左右為止，且幾乎都是在
    假日與與甲○○聯繫購毒。而據戊○○提出其上插有前揭門
    號SIM 卡之行動電話之電話簿內，其內存有「坤宗26：0000
    000000」、「坤宗A ：0000000000」、「坤宗b ：00000000
    00」、及「坤宗：0000000000」四支名為「坤宗」之門號。
    然就其中「坤宗b ：0000000000」及「坤宗：0000000000」
    此二支門號，未據檢察官提出任何戊○○所持之0000000000
    號與之之通聯記錄，另依卷附戊○○之0000000000號與該「
    坤宗26：0000000000」及「坤宗A ：0000000000」二支門號
    間之雙向通聯記錄顯示，其中96年5 月起至7 月間全無任何
    通聯記錄，至8 月間亦僅2 日及3 日互有通聯，且96年8 月
    2 日及8 月3 日又係週四及週五，並非假日，就此而言，已
    與戊○○上揭證述內容相違，更何況倘戊○○所言為真，何
    以96年5 月至7 月此三月間全無以己行動電話門號與甲○○
    之「0000000000」及「0000000000」二支行動電話門號聯繫
    之記錄。參以戊○○上揭證述，故係在檢察官面前具結後作
    成，然其證述向甲○○購毒之起迄時間及購買次數等節本不
    甚明確，亦未予被告二人與之對質詰問機會，復為甲○○所
    堅決否認，更無其他證據與其證詞相互勾稽，是其上揭證詞
    憑信性即有疑問。而通聯記錄亦僅顯示戊○○曾與甲○○在
    96年8 月2 日及8 月3 日互有通聯，惟通聯內容為何不明，
    亦與戊○○證述交易次數相違。綜合上述，自難憑戊○○上
    揭證述內容及通聯記錄即為被告甲○○不利之認定，此外查
    無其他證據足認被告甲○○涉有此部分販賣第一級毒品獲第
    二級毒品之犯罪事實，依「罪疑惟有利於被告解釋」之刑事
    訴訟基本法理，此部分應認無法證明被告甲○○涉有檢察官
    所指犯罪事實，應為被告甲○○無罪之判決。
、據上論斷，應依刑事訴訟法第299 條第1 項前段、第301 條
    第1 項，毒品危害防制條例第4 條第1 項、第4 條第2 項、
    第18條第1 項前段、第19條第1 項，刑法第11條前段、第28
    條、第47條第1 項、第59條、第51條第5 款，判決如主文。
    本案經檢察官邱文中到庭執行職務。
中    華    民    國    98    年    4     月    23    日
              刑事第十一庭審判長法  官  蔡榮澤
                                法  官  林蕙芳
                                法  官  紀凱峰
以上正本證明與原本無異。
如不服本判決應於收受本判決後10日內向本院提出上訴書狀，並
應敘述具體理由，如未敘述上訴理由者，應於上訴期間屆滿後20
日內補提理由書狀於本院（均須按他造當事人之人數附繕本）「
切勿逕送上級法院」。
                                書記官  鄭乃甄
中    華    民    國    98    年    4    月    24    日
附錄本案論罪科刑依據之法條：
毒品危害防制條例第4條
製造、運輸、販賣第一級毒品者，處死刑或無期徒刑；處無期徒
刑者，得併科新臺幣 1 千萬元以下罰金。
製造、運輸、販賣第二級毒品者，處無期徒刑或 7 年以上有期徒
刑，得併科新臺幣 7 百萬元以下罰金。
製造、運輸、販賣第三級毒品者，處 5 年以上有期徒刑，得併科
新臺幣 5 百萬元以下罰金。
製造、運輸、販賣第四級毒品者，處 3 年以上 10 年以下有期徒
刑，得併科新臺幣 3 百萬元以下罰金。
製造、運輸、販賣專供製造或施用毒品之器具者，處 1 年以上 7
年以下有期徒刑，得併科新臺幣 1 百萬元以下罰金。
前五項之未遂犯罰之。
毒品危害防制條例第18條
查獲之第一、二級毒品及專供製造或施用第一、二級毒品之器具
，不問屬於犯人與否，均沒收銷燬之；查獲之第三、四級毒品及
製造或施用毒品之器具，無正當理由而擅自持有者，均沒入銷燬
之。但合於醫藥、研究或訓練之用者，得不予銷燬。
前項合於醫藥、研究或訓練用毒品或器具之管理辦法，由法務部
會同行政院衛生署定之。
毒品危害防制條例第19條
犯第 4 條至第 9 條、第 12 條、第 13 條或第 14 條第 1 項、
第2 項之罪者，其供犯罪所用或因犯罪所得之財物，均沒收之，
如全部或一部不能沒收時，追徵其價額或以其財產抵償之。
為保全前項價額之追徵或以財產抵償，得於必要範圍內扣押其財
產。
犯第 4 條之罪所使用之水、陸、空交通工具沒收之。
┌──┬───────────┬─────────────────┐
│編號│應沒收銷燬或應沒收物品│數量                              │
│    │                      │                                  │
├──┼───────────┼─────────────────┤
│ 一 │第一級毒品海洛因      │肆包（合計淨重伍點捌貳公克，空包裝│
│    │                      │袋總重壹點貳柒公克，純度佰分之伍柒│
│    │                      │點伍捌，純質淨重點伍公克）    │
├──┼───────────┼─────────────────┤
│ 二 │第二級毒品甲基安非他命│拾伍包（驗餘淨重肆點伍捌公克，包│
│    │                      │裝塑膠袋總重約點玖壹公克）      │
├──┼───────────┼─────────────────┤
│ 三 │盛裝毒品海洛因之透明夾│肆只                              │
│    │鍊袋                  │                                  │
├──┼───────────┼─────────────────┤
│ 四 │盛裝毒品甲基安非他命之│拾伍只                            │
│    │透明夾鍊袋            │                                  │
├──┼───────────┼─────────────────┤
│ 五 │電子磅秤              │壹台                              │
├──┼───────────┼─────────────────┤
│ 六 │藥鏟                  │只                              │
├──┼───────────┼─────────────────┤
│ 七 │監視鏡頭              │壹台                              │
├──┼───────────┼─────────────────┤
│ 八 │諾基亞牌（NOKIA） 行動│壹具（序號為000000000000007 號，不│
│    │電話                  │含其內門號為0000000000號SIM 卡）  │
├──┼───────────┼─────────────────┤
│ 九 │大夾鏈袋              │拾陸只                          │
├──┼───────────┼─────────────────┤
│ 十 │中夾鏈袋              │貳佰拾壹只                      │
├──┼───────────┼─────────────────┤
│十一│小夾鏈袋              │玖佰陸拾捌只                      │
├──┼───────────┼─────────────────┤
│十二│新台幣捌佰元          │註：係被告二人共同販賣毒品海洛因予│
│    │                      │丙○○所得財物                    │
├──┼───────────┼─────────────────┤
│十三│新台幣仟伍佰元（未扣│註：係被告二人共同販賣毒品甲基安非│
│    │押）                  │他命予乙○○所得財物              │
├──┼───────────┼─────────────────┤
│十四│新台幣仟伍佰元（未扣│註：係被告二人共同販賣毒品甲基安非│
│    │押）                  │他命予乙○○所得財物              │
├──┼───────────┼─────────────────┤
│十五│新台幣玖萬壹仟元（未扣│註：係被告甲○○販賣毒品甲基安非他│
│    │押）                  │命予乙○○共26次所得財物          │
└──┴───────────┴─────────────────┘


司法院資訊處製作；財團法人民間司法改革基金會備份。
